【裁判字號】    97,訴,4579
【裁判日期】    971222
【裁判案由】    毒品危害防制條例
【裁判全文】
臺灣臺中地方法院刑事判決              97年度訴字第4579號
公  訴  人  臺灣臺中地方法院檢察署檢察官
被      告  甲○○
上列被告因違反毒品危害防制條例案件，經檢察官提起公訴（97
年度毒偵字第5369號），被告於本院準備程序就被訴事實為有罪
之陳述，經本院合議庭裁定改行簡式審判程序，判決如下：
    主    文
甲○○施用第一級毒品，累犯，處有期徒刑捌月，扣案之第一級
毒品海洛因包（分別驗餘純質淨重壹點壹肆公克、壹點零公
克、零點肆公克，含外包裝袋個），沒收銷燬之。又施用第
二級毒品，累犯，處有期徒刑肆月。扣案之第二級毒品甲基安非
他命壹包（毛重零點陸肆公克，含外包裝袋壹個），沒收銷燬之
。應執行有期徒刑拾月，扣案之第一級毒品海洛因包（分別驗
餘純質淨重壹點壹肆公克、壹點零公克、零點肆公克，含外
包裝袋個），扣案之第二級毒品甲基安非他命壹包（毛重零點
陸肆公克，含外包裝袋壹個），均沒收銷燬之。
    犯罪事實
一、甲○○曾因肅清煙毒條例案件，經臺灣高等法院臺中分院於
    民國85年11月14日，以85年度上訴字第1270號分別判處有期
    徒刑3年2月、7年6月確定，又因侵占案件，經本院於87年7
    月22日，以86年訴字第694號判處有期徒刑3月確定，上開3
    罪嗣經臺灣高等法院臺中分院以88年抗字第318號，應執行
    有期徒刑9年確定，於86年8月18日入監服刑，而於90年12月
    19 日假釋付保護管束，並於95年4月24日保護管束期滿執行
    完畢。於95年間因施用毒品案件，經分別依臺灣臺中地方法
    院95年度毒聲字第840號、第1142號裁定觀察勒戒、令入戒
    治處所施以強制戒治後，因無繼續強制戒治之必要，於96年
    9 月13日執行完畢釋放，並由台灣台中地方法院檢察署檢察
    官於96年11月15日，以96年度戒毒偵字第228號為不起訴處
    分確定。詎林財政仍不知悔改，於前開強制戒治執行完畢釋
    放後5年內，復基於施用第一級、第二級毒品之犯意，於97
    年10月8日下午4時許，在其位於臺中縣大里市○○路77巷7
    號5樓之住處內，以注射針筒加水注射之方式，施用第一級
    毒品海洛因1次；另於97年10月7日晚間6、7時，在前開住處
    ，以鋁箔紙燒烤方法，施用第二級毒品甲基安非他命1次。
    嗣於97年10月8日下午5時15分許，為警在臺中市○區○○路
    與三民路口查獲，並扣得所持有之第一級毒品海洛因3小包
    （毛重合計3.77公克，各包分別淨重1.14公克、1.03公克及
    0.34 公克）及第二級毒品甲基安非他命1小包（毛重0.64公
    克）。
二、案經臺中市警察局第六分局報告臺灣臺中地方法院檢察署檢
    察官偵查起訴。
    理    由
一、訊據被告甲○○對於前揭犯罪事實均坦承不諱，且被告為警
    查獲後所採集之尿液，經分別以免疫酵素分析法（即EMIT）
    氣相層析質譜儀（即GS／MS）方法檢驗結果，確呈第一級毒
    品海洛因代謝物嗎啡、可待因及鴉片類陽性反應，及第二級
    毒品甲基安非他命代謝物甲基安非他命、安非他命類陽性反
    應等情，此有中山醫學大學附設醫院檢驗科藥物檢驗科藥物
    檢測中心尿液檢驗報告附卷足憑，並有扣得被告所持有之第
    一級毒品海洛因3小包（毛重合計3.77公克，各包分別淨重
    1.14公克、1.03公克及0.34公克）及第二級毒品甲基安非他
    命1小包（毛重0.64公克）可證。
    綜上，被告自白核與事實相符，事證明確，其犯行洵堪認定
    。
二、核被告所為，係犯毒品危害防制條例第10條第1項之施用第
    一級毒品罪及同條第2項之施用第二級毒品罪。被告為供施
    用而持有第一、二級毒品，其持有第一、二級毒品之低度行
    為，已分別為施用第一、二級毒品之高度行為所吸收，均不
    另論罪。被告所犯施用第一級毒品罪及施用第二級毒品罪間
    ，犯意各別，罪名不同，應予分論併罰。
三、又被告曾因肅清煙毒條例案件，經臺灣高等法院臺中分院於
    民國85年11月14日，以85年度上訴字第1270號分別判處有期
    徒刑3年2月、7年6月確定，又因侵占案件，經本院於87年7
    月22日，以86年訴字第694號判處尤其徒刑3月確定，上開3
    罪嗣經臺灣高等法院臺中分院以88年抗字第318號，應執行
    有期徒刑9年確定，於86年8月18日入監服刑，而於90年12月
    19 日假釋付保護管束，並於95年4月24日保護管束期滿執行
    完畢，此有臺灣高等法院被告前案紀錄表1份在卷可稽，是
    被告所為本件犯行於有期徒刑執行完畢後五年內，故意再犯
    有期徒刑以上之罪，應依刑法第47條第1項，加重其本刑至
    二分之一。爰審酌被告前因施用毒品犯行曾經觀察、勒戒及
    強制戒治，竟又再施用毒品不輟，無視於毒品對於自身健康
    之戕害及國家對於杜絕毒品犯罪之禁令，及其事後坦承犯行
    ，再本於施用毒品犯罪之人，亦為「病人」之考量等一切情
    狀，分別量處如主文所示之刑，並定其應執行之刑。被告持
    有海洛因、甲基安非他命毒品後進而分別施用，其持有之低
    度行為，應分別為施用第一、二級毒品之高度行為所吸收，
    均不另論罪。又前開扣案之第一級毒品海洛因、第二級毒品
    甲基安非他命，其外包裝袋與其上毒品殘渣已無從析離，應
    視同毒品整體，併依毒品危害防制條例第18條第1項前段規
    定，予以宣告沒收銷燬之。
據上論斷，應依刑事訴訟法第273條之1第1項、第299條第1項前
段，毒品危害防制條例第10條、第18條第1項，刑法第11條、第
47 條第1項、第51條第5款，判決如主文。
本案經檢察官乙○○到庭執行職務。
中    華    民    國    97    年   12    月    22    日
                  刑事第十二庭    法  官  劉邦繡
上正本證明與原本無異。
如不服本判決，應於收受送達後10日內向本院提出上訴書狀（應
敘述具體理由並附繕本）。
上訴書狀如未敘述理由，應於上訴期間屆滿後20日內補提理由書
於本院。
                                  書記官  何俞瑩
中    華    民    國    97     年    12  月    22    日
【附錄本案論罪科刑法條】
毒品危害防制條例第10條：
施用第一級毒品者，處6月以上5年以下有期徒刑。
施用第二級毒品者，處3年以下有期徒刑。


司法院資訊處製作；財團法人民間司法改革基金會備份。
